臺灣高雄地方法院刑事判決　　　　　　　　　　　　九十一年度易字第二七三三號
　　公　訴　人　臺灣高雄地方法院檢察署檢察官
　　被　　　告　甲○○
右列被告因違反商標法案件，經檢察官提起公訴（九十一年度偵字第一二四五四號）
，本院判決如左：
    主  文
甲○○明知為意圖欺騙他人，於同一商品使用相同於他人註冊商標之圖樣之商品而販
賣，處有期徒刑肆月，如易科罰金以參佰元折算壹日。
扣案仿冒「ＳＥＩＫＯ」商標圖樣之手錶共參拾只，均沒收。
    事  實
一、甲○○明知「ＳＥＩＫＯ」之商標圖樣，係日商服部時計店股份有限公司向經濟
    部中央標準局（已於民國八十八年一月二十六日改制為經濟部智慧財產局）註冊
    登記取得商標專用權，使用於各種鐘錶及其附件上，仍在專用期間內，竟意圖欺
    騙他人，在高雄市○○路之滿鐘鐘錶行，向該店老闆陳登賢（另案由公訴人偵查
    中）以每只新台幣（下同）四百二十元至四百五十元不等之價格，購入擅自於同
    一商品使用相同於上開商標圖樣之鐘錶，再於九十一年六月五日十五時三十分許
    ，在高雄市○○區○○路「二元咖啡店」，以每只八百五十元之價格販售予他人
    ，而為警於同時在上址當場查獲，並扣得仿冒「ＳＥＩＫＯ」商標圖樣之手錶共
    三十只。
二、案經日商服部時計店股份有限公司告訴及高雄市政府警察苓雅分局移送臺灣高雄
    地方法院檢察署檢察官偵查起訴。
    理  由
一、訊據被告甲○○對於在右揭時地陳列及販賣仿冒「ＳＥＩＫＯ」之手錶之事實固
    供承不諱，惟辯稱：是苓雅分局的女警說她要去大陸探親，要我找這些錶給她，
    我找了二十多天後給她，她卻抓我在販賣云云，經查：
  (一)「ＳＥＩＫＯ」之商標圖樣，係日商服部時計店股份有限公司向經濟部中央標準
    局（已於民國八十八年一月二十六日改制為經濟部智慧財產局）註冊登記取得商
    標專用權，使用於各種鐘錶及其附件上，仍在專用期間內，有經濟部中央標準局
    商標註冊證、商標圖形查詢資料附卷可稽。
  (二)扣案之「ＳＥＩＫＯ」商標圖樣之手錶共三十只，係未經上開商標專用權人之同
    意或授權，而使用該等同一之商標於同一之商品乙節，除經被告於本院審理時陳
    明在卷外（見本院九十一年九月二十七日審判筆錄）；更據告訴人公司之代理人
    乙○○於警訊中指述明確；並有鑑定證明書一份在卷可參。又本件扣案之上開手
    錶，被告係以八百五十元出售，而同型真品之價格為每只二千八百元，有卷存高
    雄市鐘錶眼鏡商業公會九十一年九月十一日函在卷可證，是以被告出售之價格與
    實際真品手錶出售之價格差異至鉅，足證被告明知上開扣案手錶為仿冒品無訛。
  (三)又高雄市政府警察局苓雅分局僅「葉瑞靜」、「陳秀快」二名女性偵查員，有卷
    存高雄市政府警察局苓雅分局員警名冊可證，被告於本院審判時雖指明要其去找
    手錶之苓雅分局女警為「陳秀快」（見本院九十一年十一月十三日審判筆錄），
    然經本院傳訊證人陳秀快到庭後，被告則改稱不是陳秀快等語（見本院九十一年
    十一月二十六日審判筆錄），其陳述前後反覆，即難信為真實；且本件與被告交
    易之人係告訴人代理人乙○○之法務助理，並非高雄市政府警察局苓雅分局之員
    警，亦據證人即承辦本件之徐壬祥員警到庭證述屬實（見本院九十一年十二月十
    一日審判筆錄），是被告前開辯解，純係卸責之詞，不足採信。
  (四)此外，復有扣案之仿冒「ＳＥＩＫＯ」商標圖樣之手錶共三十只、現場照片二張
    在卷可稽，事證明確，被告之犯行洵堪認定。
二、核被告所為，係犯商標法第六十三條之明知為意圖欺騙他人，於同一商品，使用
    相同於他人註冊商標圖樣之商品而販賣罪。爰審酌商標具有辨識商品來源之功用
    ，商標專用權人之企業經營者通常經過相當時間並投入大量資源於品質改良及商
    品行銷拓展，建立品牌形象，使消費者得以信賴該商標代表一定品質，被告為貪
    圖小利，販賣品質低劣之仿冒品，對商標權人之權益侵害非小，並有害我國之國
    際形象，惟念其一時失慮至罹刑典，犯後仍飾詞狡辯，及本件查獲仿品之數量非
    多等一切情狀，量處如主文所示之刑，併諭知易科罰金折算標準。又扣案之仿冒
    「ＳＥＩＫＯ」商標圖樣之手錶共三十只，為被告販賣之仿冒品，爰依商標法第
    六十四條規定，不問屬於被告與否均宣告沒收。
三、據上論斷，應依刑事訴訟法第二百九十九條第一項前段，商標法第六十三條、第
    六十二條第一款、第六十四條、刑法第十一條前段、第四十一條第一項，罰金罰
    鍰提高標準條例第二條，判決如主文。
本案經檢察官黃俊嘉到庭執行職務。
中      華      民      國      九十一      年    十二    月    二十五  日
                                  臺灣高雄地方法院刑事第七庭
                                      法  官  曾吉雄
右正本證明與原本無異。
如不服本判決，應於判決送達後十日內，向本院提出上訴狀。
中      華      民      國      九十一      年    十二    月    二十五  日
                                      書記官   唐美玲
附錄本判決論罪之法條：
商標法第六十三條
明知為前條商品而販賣、意圖販賣而陳列、輸出或輸入者，處一年以下有期徒刑、拘
役或科或併科新臺幣五萬元以下罰金。
